【裁判字號】    99,易,1515
【裁判日期】    990730
【裁判案由】    竊盜等
【裁判全文】
臺灣高雄地方法院刑事判決              99年度易字第1515號
公  訴  人  臺灣高雄地方法院檢察署檢察官
被      告  丁○○
上列被告因竊盜等案件，經檢察官提起公訴（99年度偵字第1944
7 號），因被告就被訴事實為有罪之陳述，經告知簡式審判程式
之旨，並聽取公訴人及被告之意見後，本院改依簡式審判程式審
理，判決如下：
    主  文
丁○○犯如附表編號1 至7 所示柒罪，各處如附表編號1 至7 主
文欄所示之刑。附表編號2 至7 所示之有期徒刑部分，應執行有
期徒刑參年陸月；扣案之粗棉手套壹雙、一字型螺絲起子貳支、
手電筒壹支均沒收。
    事  實
一、丁○○於民國94年10月間，因竊盜案件，經臺灣高雄地方法
    院以94年度簡字第6406號判決判處有期徒刑5 月確定；又於
    95年3 月間，因竊盜案件，經本院以95年度易字第628 號判
    決判處有期徒刑10月確定；再於同年7 月間，因竊盜案件，
    經本院以95年度易字第2404號判決判處有期徒刑6 月、4 月
    ，定應執行刑為有期徒刑9 月確定；上開各罪經本院以96年
    度聲減字第3210號裁定減刑並定應執行刑為有期徒刑7 月，
    於96年11月15日縮刑期滿執行完畢。詎仍不知悔改，竟意圖
    為自己不法所有，分別基於侵占他人遺失物及竊盜之犯意，
    於如附表編號1 所示之時間、地點，以如該附表所示之方式
    ，侵占壬○○遺失之皮包（內有皮夾、國民身分證、全民健
    保卡、重型機車駕照、行車執照、郵局提款卡及現金600 元
    、雨傘1 支等物）。又於如附表編號2 至6 所示之時間、地
    點，以如該附表所示之方式，竊取被害人己○○、乙○○、
    癸○○、丙○○、謝景宗、甲○○等人之財物。嗣丁○○於
    如附表編號7 所示之時間、地點，竊取甲○○之財物時，為
    巡邏員警當場查獲，循線扣得其所有且供行竊所用之粗棉手
    套1 雙、一字型螺絲起子2 支、手電筒1 支，始悉上情。
二、案經壬○○、己○○、乙○○、癸○○訴請高雄市政府警察
    局庚○分局移送臺灣高雄地方法院檢察署檢察官偵查起訴。
    理  由
甲、程序部分：
    本件被告丁○○所犯為死刑、無期徒刑、最輕本刑為3 年以
    上有期徒刑以外之罪，其於審理中，就被訴事實均為有罪之
    陳述，經告知簡式審判程序之旨，並聽取被告及檢察官之意
    見後，本院合議庭裁定由受命法官獨任進行簡式審判程序。
    又因本件改行簡式審判程序之故，故無傳聞法則之適用，合
    先敘明。
乙、實體部分：
一、上開事實，業據被告丁○○於本院審理時坦承不諱（見院卷
    第17、27頁），核與證人即告訴人或被害人壬○○、己○○
    、乙○○、癸○○、丙○○、辛○○、甲○○於警詢時之證
    述相符；復有搜索扣押筆錄、扣押物品目錄表、贓物認領保
    管單、門號基本資料查詢、通聯紀錄、報案三聯單、照片56
    張等件在卷可稽。綜上，足認被告之上揭任意性自白與事實
    相符，堪信為真實。是本件事證明確，被告上揭侵占遺失物
    竊盜及加重竊盜之犯行，均堪認定，應予依法論科。
二、按刑法第321 條第1 項第3 款之攜帶兇器竊盜罪，係以行為
    人攜帶兇器竊盜為其加重條件，此所謂兇器，其種類並無限
    制，凡客觀上足對人之生命、身體、安全構成威脅，具有危
    險性之兇器均屬之，且祇須行竊時攜帶此種具有危險性之兇
    器為已足，並不以攜帶之初有行兇之意圖為必要（最高法院
    79年臺上字第5253號判例意旨參照）。查本件被告行竊時所
    攜帶之一字型螺絲起子，既能用以敲破車窗，足見該工具之
    材質堅硬，客觀上應為足以殺傷人生命、身體之器械，顯為
    具有危險性之兇器。是核被告丁○○所為，分別係犯刑法第
    337 條之侵占遺失物罪、第321 條第1 項第3 款之加重竊盜
    罪及第320 條第1 項之竊盜罪。又被告就附表編號5 部分，
    已著手於竊盜行為之實行而不遂，為未遂犯，爰依刑法第25
    條第2 項規定減輕其刑。且被告所犯上開各罪間，犯意各別
    ，犯罪時間、地點、被害人亦不相同，均應予分論併罰。再
    被告有如犯罪事實欄一所載之犯罪科刑執行情形，有臺灣高
    等法院被告前案紀錄表在卷足憑，是被告前受有期徒刑執行
    完畢後，5 年內故意再犯本件法定刑為有期徒刑以上之罪（
    即附表編號2 至7 ），均應論以累犯並加重其刑。爰審酌被
    告正值青年，不思以正當途徑賺取財物，率爾侵占及竊取他
    人財物，所為實不足取；惟念其犯後坦承犯行，態度良好，
    且所竊得財物已部分歸還被害人，有贓物認領保管單5 份在
    卷可參，所生損害業已減輕等一切情狀，爰量處如主文所示
    之刑，並就附表編號2 至7 所示之有期徒刑，定其應執行刑
    。至扣案之粗棉手套1 雙、一字型螺絲起子2 支及手電筒1
    支，均為被告所有，業據被告於本院審理時時供明在卷（見
    院卷第29頁），且均供本件竊盜犯罪所用之物，爰均依刑法
    第38條第1 項第2 款、第3 項規定宣告沒收。至扣案之萬用
    工具組1 支，被告供稱：此係修理腳踏車之工具等語，亦並
    無證據足以證明與本件侵占、竊盜犯罪相關，爰不予宣告沒
    收。
據上論斷，應依刑事訴訟法第273 條之1 第1 項、第299 條第1
項前段，刑法第337 條、第320 條第1 項、第321 條第1 項第3
款、第2 項、第25條第2 項、第42條第3 項前段、第51條第5 款
、第38條第1 項第2 款、第3 項，刑法施行法第1 條之1 、第2
項前段，判決如主文。
本案經檢察官戊○○到庭執行職務。
中    華    民    國    99    年    7    月    30    日
                  刑事第二庭  法  官  羅立德
以上正本證明與原本無異。
如不服本判決應於收受本判決後10日內向本院提出上訴書狀，並
應敘述具體理由，如未敘述上訴理由者，應於上訴期間屆滿後20
日內補提理由書狀於本院（均須按他造當事人之人數附繕本）「
切勿逕送上級法院」。
中    華    民    國    99    年    7    月    30    日
                              書記官  林慧君
附表：
┌──┬──────┬────────────────┬─────┬───────┐
│編號│犯罪時間、地│犯罪事實                        │所犯法條  │主文          │
│    │點          │                                │          │              │
├──┼──────┼────────────────┼─────┼───────┤
│ 1  │99年5 月31日│丁○○在路旁見壬○○於99年5 月31│刑法第337 │丁○○犯侵占遺│
│    │凌晨2 時許，│日凌晨1 時許，在高雄市庚○區庚○│條        │失物罪，處罰金│
│    │在高雄市○○○○路262 號前所遺失之皮包（內有皮│          │新臺幣參仟元，│
│    │區○○○路26│夾、國民身分證、全民健保卡、重型│          │如易服勞役，以│
│    │2 號前      │機車駕照、行車執照、郵局提款卡及│          │新臺幣壹仟元折│
│    │            │現金600 元、雨傘1 支等物）遭人丟│          │算壹日。      │
│    │            │棄路旁，遂撿拾侵占入己，得手後將│          │              │
│    │            │錢花用，並於99年6 月5 日晚間7時 │          │              │
│    │            │許，將其餘之物丟棄在高雄市三民區│          │              │
│    │            │建興路391 號3 樓和春戲院內4 、5 │          │              │
│    │            │樓安全門附近。                  │          │              │
├──┼──────┼────────────────┼─────┼───────┤
│ 2  │99年5 月24日│丁○○持一字型螺絲起子擊破己○○│刑法第321 │丁○○犯攜帶兇│
│    │晚間6 時許，│停放該處之車號6602-RH 自用小客車│條第1 項第│器竊盜罪，累犯│
│    │在高雄市苓雅│之右後車窗，入內竊取行動電話1支 │3 款      │，處有期徒刑拾│
│    │區○○○路、│（型號：HTC ，IMEI：000000000000│          │月；扣案之粗棉│
│    │凱旋路口    │901號）、SIM 卡1 張（卡號：09104│          │手套壹雙、一字│
│    │            │00000000號）。（毀損部分未據告訴│          │型螺絲起子貳支│
│    │            │）                              │          │、手電筒壹支均│
│    │            │                                │          │沒收。        │
├──┼──────┼────────────────┼─────┼───────┤
│ 3  │99年5 月30日│丁○○持一字型螺絲起子擊破乙○○│刑法第321 │丁○○犯攜帶兇│
│    │晚間10時許，│停放該處之車號ZJ-4541 號自小客車│條第1 項第│器竊盜罪，累犯│
│    │在高雄市三民│之右後車窗，入內竊取行動電話1支 │3 款      │，處有期徒刑拾│
│    │區○○路415 │（型號：NOKIA ，IMEI：0000000000│          │月；扣案之粗棉│
│    │號前停車格  │54291 號、SIM 卡門號：0000000000│          │手套壹雙、一字│
│    │            │）。（毀損部分未據告訴）        │          │型螺絲起子貳支│
│    │            │                                │          │、手電筒壹支均│
│    │            │                                │          │沒收。        │
├──┼──────┼────────────────┼─────┼───────┤
│ 4  │99年6月初某 │丁○○見癸○○所有車號ZLP-223 號│刑法第320 │丁○○犯竊盜罪│
│    │日凌晨3時許 │重型機車鑰匙未拔起，遂開啟座墊下│條普通竊盜│，累犯，處有期│
│    │，在高雄市新│置物箱，下手竊取背包1 只、行動電│罪        │徒刑肆月。    │
│    │興區○○○路│話1 支（型號：NOKIA ，IMEI：3568│          │              │
│    │158號前騎樓 │00000000000 號，SIM 卡門號：0908│          │              │
│    │            │000000000號）                   │          │              │
├──┼──────┼────────────────┼─────┼───────┤
│ 5  │99年6 月3 日│丁○○持一字型螺絲起子擊破丙○○│刑法第321 │丁○○犯攜帶兇│
│    │深夜，在高雄│車號G4-0429 號自小客車之右後車窗│條第1 項第│器竊盜罪，未遂│
│    │市苓雅區凱旋│，入內欲竊取財物，惟未發現財物而│3 款、第3 │，累犯，處有期│
│    │二路國際商工│未遂。（毀損部分未據告訴）      │項        │徒刑伍月；扣案│
│    │旁          │                                │          │之粗棉手套壹雙│
│    │            │                                │          │、一字型螺絲起│
│    │            │                                │          │子貳支、手電筒│
│    │            │                                │          │壹支均沒收。  │
├──┼──────┼────────────────┼─────┼───────┤
│ 6  │99年6 月4 日│丁○○持一字型螺絲起子擊破謝景宗│刑法第321 │丁○○犯攜帶兇│
│    │深夜，在高雄│車號E8-5959 號自小貨車之右後車窗│條第1 項第│器竊盜罪，累犯│
│    │市左營區中正│，入內竊取200 元硬幣，得手後將贓│3 款      │，處有期徒刑拾│
│    │路與崇實新村│款花用。（毀損部分未據告訴）    │          │月；扣案之粗棉│
│    │5 巷口      │                                │          │手套壹雙、一字│
│    │            │                                │          │型螺絲起子貳支│
│    │            │                                │          │、手電筒壹支均│
│    │            │                                │          │沒收。        │
├──┼──────┼────────────────┼─────┼───────┤
│ 7  │99年6月7日凌│丁○○持一字型螺絲起子擊破甲○○│刑法第321 │丁○○犯攜帶兇│
│    │晨1時10分許 │車號7A-6781 號自小客車之右後車窗│條第1 項第│器竊盜罪，累犯│
│    │，在高雄市三│，下手竊取皮包1 只，得手後因發現│3 款      │，處有期徒刑拾│
│    │民區河北、河│無值錢財物，遂順手棄置於該車底盤│          │月；扣案之粗棉│
│    │東路口家樂福│。（毀損部分未據告訴）          │          │手套壹雙、一字│
│    │停車場內    │                                │          │型螺絲起子貳支│
│    │            │                                │          │、手電筒壹支均│
│    │            │                                │          │沒收。        │
└──┴──────┴────────────────┴─────┴───────┘
附錄本論罪科刑之法條全文：
刑法第337條：
意圖為自己或第三人不法之所有，而侵占遺失物、漂流物或其他
離本人所持有之物者，處5 百元以下罰金。
刑法第320條：
意圖為自己或第三人不法之所有，而竊取他人之動產者，為竊盜
罪，處5 年以下有期徒刑、拘役或5 百元以下罰金。
意圖為自己或第三人不法之利益，而竊佔他人之不動產者，依前
項之規定處斷。
前2 項之未遂犯罰之。
刑法第321條：
犯竊盜罪而有左列情形之一者，處6月以上5年以下有期徒刑：
一、於夜間侵入住宅或有人居住之建築物、船艦，或隱匿其內而
    犯之者。
二、毀越門扇、牆垣或其他安全設備而犯之者。
三、攜帶兇器而犯之者。
四、結夥3 人以上而犯之者。
五、乘火災、水災或其他災害之際而犯之者。
六、在車站或埠頭而犯之者。
前項之未遂犯罰之。

司法院資訊處製作；財團法人民間司法改革基金會備份。
